臺灣桃園地方法院刑事判決　　　　　　100年度審訴字第772號
公　訴　人　臺灣桃園地方法院檢察署檢察官
被　　　告　李煜棠
上列被告因搶奪等案件，經檢察官提起公訴（99年度偵字第3047
4 號），被告於準備程序進行中，就被訴事實為有罪之陳述，經
本院告知簡式審判程序意旨，並聽取當事人之意見後，本院合議
庭裁定依簡式審判程序審理，判決如下：
    主  文
李煜棠竊盜，累犯，處有期徒刑陸月；又意圖為自己不法之所有
，而搶奪他人之動產，累犯，處有期徒刑拾月。應執行有期徒刑
壹年貳月。
    事  實
一、李煜棠前於民國95年間因竊盜案件，經本院以96年度易字第
    739 號判決，判處有期徒刑1 年，減為有期徒刑6 月，上訴
    後，經臺灣高等法院以96年度上易字第2288號判決，判處上
    訴駁回確定；於同年間次因竊盜案件，經本院以96年度審易
    字第351 號判決，判處有期徒刑10月，減為有期徒刑5 月，
    上訴後，經臺灣高等法院以97年度上易字第51號判決，判處
    上訴駁回確定，上開2 罪，另經臺灣高等法院以97年度聲字
    第2835號裁定，定其應執行刑為有期徒刑10月確定，入監執
    行後，已於98年4 月27日刑期期滿執行完畢。詎其仍不知悛
    悔，分別為下列之犯行：
  (一)李煜棠於99年9 月25日上午7 時30分許前之某時，在桃園縣
    桃園市鎮○街9 號旁巷內，見林景鴻所有，現由林佑泉管理
    中之車牌號碼為NPZ-351 號重型機車停放於該處，竟意圖為
    自己不法之所有，持自備之鑰匙1 支（未扣案）啟動引擎而
    竊取該重型機車，得手後供己代步之用。
  (二)李煜棠另意圖為自己不法之所有，於99年9 月25日下午某時
    ，騎乘前開竊得之重型機車，在桃園縣桃園市區尋找作案目
    標，俟於99年9 月25日下午1 時9 分許，行經桃園縣桃園市
    ○○街36號前，見賴欣怡獨自1 人行走於路旁，認有機可乘
    ，李煜棠遂騎乘前開重型機車自後方駛向賴欣怡，再乘賴欣
    怡不及防備之際，猝然徒手搶奪賴欣怡所有勾在左手之手提
    包1 個（內有賴欣怡之學生證1 張、國民健康保險卡1 張、
    鑰匙1 串、行動電話【內有門號0000000000號之SIM 卡1 張
    】1 支及現金新臺幣800 元），得手後沿桃園縣桃園市○○
    街往安東街方向逃逸，並駛往桃園縣桃園市○○路48巷，將
    上開竊得之重型機車棄置該處後，逃逸無蹤。嗣經賴欣怡報
    警後，警方調閱監視器錄影翻拍照片，始循線查悉上情。
二、案經桃園縣政府警察局桃園分局報請臺灣桃園地方法院檢察
    署檢察官偵查起訴。
    理  由
一、本案被告李煜棠所犯均為死刑、無期徒刑或最輕本刑為3 年
    以上有期徒刑以外之罪，其於本院準備程序中就前揭被訴事
    實均為有罪之陳述，經本院告知簡式審判程序之旨，並聽取
    當事人意見後，本院合議庭依刑事訴訟法第273 條之1 第1
    項規定，裁定由受命法官獨任進行簡式審判程序，合先敘明
    。
二、前開犯罪事實，業據被告於本院審理中坦承不諱，並經被害
    人即證人林佑泉、賴欣怡分別於警詢、檢察官訊問中陳述無
    訛，且有監視器錄影翻拍照片、證人賴欣怡指認之桃園縣政
    府警察局指認犯罪嫌疑人紀錄表、贓物認領保管單及桃園縣
    政府警察局尋獲電腦輸入單等在卷可稽，足徵被告自白與事
    實相符，事證明確，被告犯行堪以認定。
三、核被告就犯罪事實(一)所為，係犯刑法第320 條第1 項之普通
    竊盜罪；就犯罪事實(二)所為，係犯刑法第325 條第1 項之普
    通搶奪罪。被告所犯上開二罪間，犯意各別，行為互殊，應
    分論併罰。又被告有如事實欄一所載之犯罪科刑及執行完畢
    紀錄，此有臺灣高等法院被告前案紀錄表在卷可按，其於有
    期徒刑執行完畢後，於5 年以內故意再犯本件最重本刑為有
    期徒刑以上之2 罪，均為累犯，應依刑法第47條第1 項之規
    定各加重其刑。爰審酌被告不思努力以正當勞力謀生，且曾
    因竊盜、搶奪案件，經判處罪刑並執行完畢，仍不知警惕檢
    束，再度恣意竊取、搶奪他人財物，危害社會治安非輕，原
    不宜寬縱，惟念被告於本院審理時終坦承犯行，犯後態度尚
    佳等一切情狀，分別量處如主文所示之刑，並定其應執行刑
    ，以示懲儆。至被告行竊上開重型機車時所使用之前揭鑰匙
    1 支，因未扣案，且復乏確據證明尚屬存在，爰不併予宣告
    沒收，附此敘明。
據上論斷，應依刑事訴訟法第273 條之1 第1 項、第299 條第1
項前段，刑法第320 條第1 項、第325 條第1 項、第47條第1 項
、第51條第5 款，刑法施行法第1 條之1 第1 項、第2 項前段，
判決如主文。
本案經檢察官呂如琦到庭執行職務。
中    華    民    國   100    年    5     月    30    日
                        刑事庭    法  官  顏世翠
以上正本證明與原本無異。
如不服本判決，應於判決送達後10日內向本院提出上訴狀（應附
繕本），其未敘述上訴理由者，應於上訴期間屆滿後20日內補提
理由書狀於本院，上訴於臺灣高等法院。
                                  書記官  張筆隆
中    華    民    國   100    年    5     月    30    日
附錄本案論罪科刑法條：
中華民國刑法第320 條
（普通竊盜罪、竊佔罪）
意圖為自己或第三人不法之所有，而竊取他人之動產者，為竊盜
罪，處五年以下有期徒刑、拘役或五百元以下罰金。
意圖為自己或第三人不法之利益，而竊佔他人之不動產者，依前
項之規定處斷。
前二項之未遂犯罰之。
中華民國刑法第325 條
（普通搶奪罪）
意圖為自己或第三人不法之所有，而搶奪他人之動產者，處六月
以上五年以下有期徒刑。
因而致人於死者，處無期徒刑或七年以上有期徒刑，致重傷者，
處三年以上十年以下有期徒刑。
第一項之未遂犯罰之。